---
title: "Projekt 1/1"
author: "Rafa³ Cylwa, Marek Wawreniuk"
date: "25 paŸdziernika 2016"
output: 
  html_document:
    toc: true
---

```{r setup, include=FALSE}
knitr::opts_chunk$set(echo = TRUE)
```

# Wstêp
Poni¿ej przedstawiamy implementacjê gry Super Farmer w jêzyku R przy za³o¿eniu, ¿e gra tylko jeden gracz oraz proponowane przez nas strategie gry wraz z implementacj¹ i rozk³adami czasu gry.

# Mechanizm gry

## G³ówna pêtla gry
G³ówna pêtla gry posiada jeden argument:
- debug - wartoœæ tej zmiennej logicznej mówi nam czy chcemy w³¹czyæ tryb debugowania.
```{r}
gra_1 <- function() {
  
  wektor_gracza <- c(R = 0, S = 0, P = 0, C = 0, H = 0, SD = 0, BD = 0)
  wektor_stada <- c(R = 60, S = 24, P = 20, C = 12, H = 6, SD = 4, BD = 2)
  kostki <- c(zielona = 'R', czerwona = 'R')
  koniec  = FALSE
  ile <- 0
  
  while (!koniec) {
    
    up <- ruch_gracz_yolo(wektor_gracza, wektor_stada);
    wektor_gracza <- up[,1]
    wektor_stada <- up[,2]
    koniec <- sprawdz_czy_koniec(wektor_gracza)
    kostki <- rzut_kostkami();
    up <- update_stanu(wektor_gracza, wektor_stada, kostki);
    wektor_gracza <- up[,1]
    wektor_stada <- up[,2]
    koniec <- sprawdz_czy_koniec(wektor_gracza)
    ile <- ile + 1
  }
  return (ile)
}
```

## Funkcja rzutu kostkami
```{r}
rzut_kostkami <- function() {
  c <- floor(runif(1, 1, 13))
  z <- floor(runif(1, 1, 13))
  zielona = ''
  czerwona = ''
  if(z %in% c(1:6)) zielona = 'R'
  if(z %in% c(7:9)) zielona = 'S'
  if(z == 10)       zielona = 'P'
  if(z == 11)       zielona = 'C'
  if(z == 12)       zielona = 'W'
  
  if(c %in% c(1:6))  czerwona = 'R'
  if(c %in% c(7:8))  czerwona = 'S'
  if(c %in% c(9:10)) czerwona = 'P'
  if(c == 11)          czerwona = 'H'
  if(c == 12)        czerwona = 'F'
  
  return(c(zielona, czerwona))
}

```

## Funkcja update stanu gry
```{r}
zamien_zwierzaki <- function(w_do, w_od, zwierzak, ile) {
  if (w_od[zwierzak] < ile) {
    w_do[zwierzak] <- w_do[zwierzak] + w_od[zwierzak]
    w_od[zwierzak] <- 0;
  } else {
    w_do[zwierzak] <- w_do[zwierzak] + ile
    w_od[zwierzak] <- w_od[zwierzak] - ile
  }
  return (cbind(w_do, w_od))
}

update_stanu <- function(w_gracza, w_stada, ko) {
  
  if (ko[1] == ko[2]) {
    zwierzak <- ko[1]
    liczba_naleznych_zwierzakow <- as.integer((w_gracza[zwierzak] + 2)/2)
    wynik_zamienienia <- zamien_zwierzaki(w_gracza, w_stada, ko[1],
                                          liczba_naleznych_zwierzakow)
  } else { #ko[1] != ko[2]
    z_zwierzak_na_kostce <- ko[1]
    c_zwierzak_na_kostce <- ko[2]
    if (z_zwierzak_na_kostce == 'W') {
      if (w_gracza['BD'] > 0) {
        wynik_zamienienia <- zamien_zwierzaki(w_stada, w_gracza, zwierzak = 'BD', 1)
      } else { #w_gracza['BD'] == 0
        for (i in 1:4) {
          wynik_zamienienia <- zamien_zwierzaki(w_stada, w_gracza, names(w_stada)[i], 
                                                w_gracza[names(w_stada)[i]])
          w_gracza <- wynik_zamienienia[,2]
          w_stada <- wynik_zamienienia[,1]
        }
      }
      wynik_zamienienia <- wynik_zamienienia[,2:1]
    } else {
      liczba_naleznych_zwierzakow <- as.integer((w_gracza[z_zwierzak_na_kostce] + 1)/2)
      wynik_zamienienia <- zamien_zwierzaki(w_gracza, w_stada, z_zwierzak_na_kostce,
                                            liczba_naleznych_zwierzakow)
    }
    w_gracza <- wynik_zamienienia[,1]
    w_stada <- wynik_zamienienia[,2]
    
    if (c_zwierzak_na_kostce == 'F') {
      if (w_gracza['SD'] > 0) {
        wynik_zamienienia <- zamien_zwierzaki(w_stada, w_gracza, zwierzak = 'SD', 1)
      } else {
        wynik_zamienienia <- zamien_zwierzaki(w_stada, w_gracza, zwierzak = 'R',
                                              w_gracza['R'])
      }
      wynik_zamienienia <- wynik_zamienienia[,2:1]
    } else {
      liczba_naleznych_zwierzakow <- as.integer((w_gracza[c_zwierzak_na_kostce] + 1)/2)
      wynik_zamienienia <- zamien_zwierzaki(w_gracza, w_stada, c_zwierzak_na_kostce, 
                                            liczba_naleznych_zwierzakow)
    }
  }
  return (wynik_zamienienia)
}

```

##Funkcja kupowania zwierzêcia przez gracza
```{r}
kup_zwierze_yolo <- function(jakie_zwierze, wektor_gracza, wektor_stada){
  wartosc_zwierzat <- c(R = 1, S = 6, P = 12, C = 36, H = 72, SD = 6, BD = 36)
  wektor_wymiany <- c(R = 0, S = 0,  P = 0, C = 0, H = 0, SD = 0, BD = 0)
  suma <- 0
  zwierze <- 1
  ile_zwierzat <- 1
  i <- 1
  koniec <- FALSE
  
  while(i < jakie_zwierze && koniec == FALSE) {
    if(wektor_gracza[i] != 0){
      for(j in 1:wektor_gracza[i]) {
        
        if(suma >= wartosc_zwierzat[jakie_zwierze]) {
          koniec <- TRUE
          break
        }
        suma = suma + wartosc_zwierzat[i]
        zwierze <- i
        ile_zwierzat <- j 
      }
    }
    i <- i+1
  }
  
  #tworzymy wektor do wymiany
  for(i in 1:zwierze) {
    wektor_wymiany[i] <- wektor_gracza[i]
  }
  wektor_wymiany[zwierze] <- ile_zwierzat
  
  #oddajem namiarowe kroliki
  wektor_wymiany[1] <- wektor_wymiany[1] - (suma - wartosc_zwierzat[jakie_zwierze])
  
  wektor_gracza <- wektor_gracza - wektor_wymiany
  wektor_stada <- wektor_stada + wektor_wymiany
  
  wektor_gracza[jakie_zwierze] = wektor_gracza[jakie_zwierze] + 1
  wektor_stada[jakie_zwierze] = wektor_stada[jakie_zwierze] - 1
  
  
  return(cbind(wektor_gracza,wektor_stada))
}
```

# Opis strategii

## Strategia 1: "YOLO"
Strategia "YOLO" polega na bezmyœlnym kupowaniu zwierz¹t o jak najwy¿szej wartoœci kiedy tylko siê da. Jej istota polega na tym, ¿e gracz w ogóle nie zwraca sobie g³owy psami obronnymi. Taktyka ta pozwala na szybkie zakoñczenie gry, ale jest obarczona niema³ym ryzykiem. 
```{r}
ruch_gracz_yolo <- function(wektor_gracza, wektor_stada) {
  #znajdujemy najstarsze zwierze, ktorego nie mamy i staramy sie je kupic
  i <- 5
  wartosc_zwierzat <- c(R = 1, S = 6, P = 12, C = 36, H = 72, SD = 6, BD = 36)
  while(i >1) {
    if(wektor_gracza[i] == 0 && sum(wektor_gracza[1:(i - 1)]*wartosc_zwierzat[1:(i - 1)]) >= wartosc_zwierzat[i])
    {
      zakup <- kup_zwierze_yolo(i, wektor_gracza, wektor_stada)
      return(zakup)
    }
    i <- i-1
  }
  return(cbind(wektor_gracza, wektor_stada))
}


```
Gracz "YOLO" gra œrednio <TU WPISZ ŒREDNI¥ RAFA£>, wiêc oczekiwana iloœæ wylosowanych wilków to <>/12

## Strategia 2: "ANTY-YOLO"
"ANTY-YOLO" polega na tym, ¿e gracz boi siê zagro¿eñ. Jego g³ównym celem podczas gry bêdzie zakup obu psów. Dopiero posiadaj¹c oba zwierzaki, zaczyna graæ jak gracz "YOLO", poniewa¿ siê ju¿ nie boi. W sytuacji gdy któryœ pies wraca do g³ownego stada, "ANTY-YOLO" jest skupiony tylko i wy³¹cznie na zakupie brakuj¹cego zwierzêcia obronnego.
```{r}
ruch_gracz_anty_yolo <- function (w_gracza, w_stada) {
  up <- cbind(w_gracza, w_stada)
  wartosc_zwierzat <- c(R = 1, S = 6, P = 12, C = 36, H = 72, SD = 6, BD = 36)
  
  if (w_gracza[6] == 0) {#Sprawdzenie czy w stadzie gracza istnieje ma³y pies
    if (sum(w_gracza[1:5]*wartosc_zwierzat[1:5]) >= wartosc_zwierzat[6]) {
      zakup <- kup_zwierze_yolo(6, w_gracza, w_stada)
      return(zakup)
    }
  } else if (w_gracza[7] == 0) {#Sprawdzenie czy w stadzie gracza istnieje du¿y pies
    if (w_gracza[7] == 0 && sum(w_gracza[1:6]*wartosc_zwierzat[1:6]) 
        >= wartosc_zwierzat[7]) {
      zakup <- kup_zwierze_yolo(7, w_gracza, w_stada)
      return(zakup)
    }
  } else {#jeœli oba psy s¹ w stadzie gracza, to zaczyna on graæ taktyk¹ "YOLO"
    return (ruch_gracz_yolo(w_gracza, w_stada))
  }
  return (up)
}
```
Powy¿sza taktyka jest nieoptymalna ze wzglêdu na to, ¿e wczesny zakup owych psów znacz¹co spowalnia tempo rozmna¿ania iloœci zwierz¹t w stadzie.

## Strategia 3: "ANTY-YOLO-N-YOLO"
Ten sposób gry jest po³¹czeniem obu wy¿ej. Gracz z góry sobie ustala iloœæ (n) zakupionych przez siebie psów obronnych. Dopóki nie zakupi³ w trakcie gry podanej iloœci psów, gra on taktyk¹ "ANTY-YOLO", jednak po przekroczeniu owej liczby kieruje siê zasadami gracza "YOLO".

Taktyka wymiana zmiany kodu funkcji gra(), gdy¿ po ka¿dym ruchu sprawdzamy czy zosta³ zakupiony któryœ z psów. W tym celu zaimplementowana zosta³a funkcja aktualizuj¹ca wartoœæ n.
```{r}
n_anty_yolo_yolo_zmiana <- function (wartosc1, wartosc2, n) {
  if (wartosc2 - wartosc1 == 1) {
    return (n - 1)
  } else {
    return (n)
  }
}
###########################################################################
#W FUNKCJI gra() MUSIMY AKTUALIZOWAC WARTOSC N I ROBIMY TO W TEN SPOSÓB   #
#n <- n_anty_yolo_yolo_zmiana(ile_psow_przed_ruchem, ile_psow_po_ruchu, n)#
###########################################################################
ruch_gracz_anty_yolo_n_yolo <- function (w_gracza, w_stada, n) {
  if (n > 0) {
    return (ruch_gracz_anty_yolo(w_gracza, w_stada))
  } else {
    return (ruch_gracz_yolo(w_gracza, w_stada))
  }
}

``` 

## Strategia 4: "ANTY-YOLO-N-YOLO-K-RABBITS"
Ten sposób gry to rozszerzenie "ANTY-YOLO-N-YOLO", które sprawdza dodatkowo ile mamy królików w stadzie. Za³o¿enie jest takie, ¿e nie do koñca op³aca siê kupowaæ psy od razu kiedy je na nas staæ, robimy to dopiero kiedy mamy w stadzie zwierzêta o wartoœci wiêkszej ni¿ k królików.
```{r}
ruch_gracz_anty_yolo_n_yolo_k_rabbits <- function (w_gracza, w_stada, n, k) {
  wartosc_zwierzat <- c(R = 1, S = 6, P = 12, C = 36, H = 72, SD = 6, BD = 36)
  aktualna_liczba_krolikow <- sum(w_gracza[1:5]*wartosc_zwierzat[1:5])
  if (aktualna_liczba_krolikow < k) {
    return (ruch_gracz_yolo(w_gracza, w_stada))
  } else {
    return (ruch_gracz_anty_yolo_n_yolo(w_gracza, w_stada, n))
  }
}
```

# Symulacje
Porównanie rozk³adów czasu gry poszczególnych strategii.
```{r, echo=FALSE}
#funkcje pomocnicze
sprawdz_czy_koniec <- function(x) {
  
  for (i in x[1:5]) {
    if (i < 1) {
      return (FALSE)
    }
  }
  
  return (TRUE)
  
}

```


```{r, echo=FALSE}
gra_2 <- function() {
  
  wektor_gracza <- c(R = 0, S = 0, P = 0, C = 0, H = 0, SD = 0, BD = 0)
  wektor_stada <- c(R = 60, S = 24, P = 20, C = 12, H = 6, SD = 4, BD = 2)
  kostki <- c(zielona = 'R', czerwona = 'R')
  koniec  = FALSE
  ile <- 0
  
  while (!koniec) {
    
    up <- ruch_gracz_anty_yolo(wektor_gracza, wektor_stada)
    wektor_gracza <- up[,1]
    wektor_stada <- up[,2]
    koniec <- sprawdz_czy_koniec(wektor_gracza)
    kostki <- rzut_kostkami();
    up <- update_stanu(wektor_gracza, wektor_stada, kostki)
    wektor_gracza <- up[,1]
    wektor_stada <- up[,2]
    koniec <- sprawdz_czy_koniec(wektor_gracza)
    ile <- ile + 1
  }
  return (ile)
}
```


```{r, echo = FALSE}
gra_3 <- function(debug = FALSE) {
  
  wektor_gracza <- c(R = 0, S = 0, P = 0, C = 0, H = 0, SD = 0, BD = 0)
  wektor_stada <- c(R = 60, S = 24, P = 20, C = 12, H = 6, SD = 4, BD = 2)
  kostki <- c(zielona = 'R', czerwona = 'R')
  koniec  = FALSE
  ile <- 0
  n <- 5 
  k <- 40
  
  while (!koniec) {
    
    ile_psow_przed_ruchem <- wektor_gracza[6] + wektor_gracza[7]
    up <- ruch_gracz_anty_yolo_n_yolo(wektor_gracza, wektor_stada, n);
    wektor_gracza <- up[,1]
    wektor_stada <- up[,2]
    ile_psow_po_ruchu <- wektor_gracza[6] + wektor_gracza[7]
    n <- n_anty_yolo_yolo_zmiana(ile_psow_przed_ruchem, ile_psow_po_ruchu, n)
    if (debug == TRUE) {
      print("after ruch:")
      print(wektor_gracza)
      print(wektor_stada)
    }
    koniec <- sprawdz_czy_koniec(wektor_gracza)
    kostki <- rzut_kostkami()
    if (debug == TRUE) {
      print("kostki:")
      print(kostki)
    }
    up <- update_stanu(wektor_gracza, wektor_stada, kostki)
    wektor_gracza <- up[,1]
    wektor_stada <- up[,2]
    if (debug == TRUE) {
      print("after update:")
      print(wektor_gracza)
      print(wektor_stada)
    }
    koniec <- sprawdz_czy_koniec(wektor_gracza)
    ile <- ile + 1
    if (debug == TRUE) {
      print(ile)
      print("")
    }
    
    
  }
  return (ile)
}
```





```{r, echo = FALSE}
# G³ówna pêtla gry posiada jeden argument:
# - debug - wartoœæ tej zmiennej logicznej mówi nam czy chcemy w³¹czyæ tryb debugowania.
gra_4 <- function(debug = FALSE) {
  
  wektor_gracza <- c(R = 0, S = 0, P = 0, C = 0, H = 0, SD = 0, BD = 0)
  wektor_stada <- c(R = 60, S = 24, P = 20, C = 12, H = 6, SD = 4, BD = 2)
  kostki <- c(zielona = 'R', czerwona = 'R')
  koniec  = FALSE
  ile <- 0
  n <- 5 
  k <- 40
  
  while (!koniec) {
    
    ile_psow_przed_ruchem <- wektor_gracza[6] + wektor_gracza[7]
    up <- ruch_gracz_anty_yolo_n_yolo_k_rabbits(wektor_gracza, wektor_stada, n, k);
    wektor_gracza <- up[,1]
    wektor_stada <- up[,2]
    ile_psow_po_ruchu <- wektor_gracza[6] + wektor_gracza[7]
    n <- n_anty_yolo_yolo_zmiana(ile_psow_przed_ruchem, ile_psow_po_ruchu, n)
    if (debug == TRUE) {
      print("after ruch:")
      print(wektor_gracza)
      print(wektor_stada)
    }
    koniec <- sprawdz_czy_koniec(wektor_gracza)
    kostki <- rzut_kostkami()
    if (debug == TRUE) {
      print("kostki:")
      print(kostki)
    }
    up <- update_stanu(wektor_gracza, wektor_stada, kostki)
    wektor_gracza <- up[,1]
    wektor_stada <- up[,2]
    if (debug == TRUE) {
      print("after update:")
      print(wektor_gracza)
      print(wektor_stada)
    }
    koniec <- sprawdz_czy_koniec(wektor_gracza)
    ile <- ile + 1
    if (debug == TRUE) {
      print(ile)
      print("")
    }
    
    
  }
  return (ile)
}
```


```{r, warning=FALSE}
library(ggplot2)
czasy_gry_1 <- replicate(10000, gra_1())
czasy_gry_2 <- replicate(10000, gra_2())
czasy_gry_3 <- replicate(10000, gra_3())
czasy_gry_4 <- replicate(10000, gra_4())
```

## Strategia 1: "YOLO"
Œrednia: 
```{r}
mean(czasy_gry_1)
```
Mediana
```{r}
median(czasy_gry_1)
```
Rozk³ad:
```{r}
qplot(czasy_gry_1, geom = "histogram", binwidth = 5)
```

## Strategia 2: "ANTY-YOLO"

Œrednia: 
```{r}
mean(czasy_gry_2)
```
Mediana
```{r}
median(czasy_gry_2)
```
Rozk³ad:
```{r}
qplot(czasy_gry_2, geom = "histogram", binwidth = 5)
```

## Strategia 3: "ANTY-YOLO-N-YOLO"
Œrednia: 
```{r}
mean(czasy_gry_3)
```
Mediana
```{r}
median(czasy_gry_3)
```
Rozk³ad:
```{r}
qplot(czasy_gry_3, geom = "histogram", binwidth = 5)
```

## Strategia 4: "ANTY-YOLO-N-YOLO-K-RABBITS"
Œrednia: 
```{r}
mean(czasy_gry_4)
```
Mediana
```{r}
median(czasy_gry_4)
```
Rozk³ad:
```{r}
qplot(czasy_gry_4, geom = "histogram", binwidth = 5)
```

```{r, echo=FALSE}
czasy <- as.data.frame(rbind(cbind(czas = czasy_gry_1, strategia = "Strategia YOLO"),
               cbind(czas = czasy_gry_2, strategia = "Strategia Anty-YOLO"),
               cbind(czas = czasy_gry_3, strategia = "ANTY-YOLO-N-YOLO"),
               cbind(czas = czasy_gry_4, strategia = "ANTY-YOLO-N-YOLO-K-RABBITS")))
czasy$czas <- as.numeric(czasy$czas)
```



