---
title: "SuperFarmer"
author: "Natalia Kneblewska, Jan Dmitruk"
date: "10 listopada 2016"
output: html_document
---

##Strategia

1. Przy ponad 10 krolikach kupujemy malego psa za kroliki.  
2. Przy wymianach zawsze zostawiamy w stadzie odpowiednio: do 24 krolikow, 1 owcy, 1 swini, 1 krowy, 1 konia.   
3. Wymieniamy nadwyzkowe zwierz?ta na najdrozsze zwierze, ktorego brakuje.  
4. Dokupujemy drugiego malego psa przy ponad 16 krolikach, jesli nie przeszkodzi to w powyzszych wymianach.  



```{r setup, include=TRUE}
#parametry
Cena1 <- c(1, 6, 12, 36, 72, 6, 36)
names(Cena1) <- c("Krolik", "Owca", "Swinia", "Krowa", "Kon", "MalyPies", "DuzyPies")


#ograniczenia
MaxZwierzat <- c(60, 24, 20, 12, 6, 4, 2)
names(MaxZwierzat) <- c("Krolik", "Owca", "Swinia", "Krowa", "Kon", "MalyPies", "DuzyPies")

#counter
counter <- numeric(10000) 


################## WYMIANY #####################

zrob_wymiane <- function(stado8) {
  #parametry strategii - ile zwierzat zostawiamy, przy ilu krolikach kupujemy 1 i 2 malego psa
  Rozrodcze <- c(24, 1, 1, 1, 1, 4, 2)
  pies1 <- 11
  pies2 <- 17
  
  Nadwyzka <- ifelse( stado8 > Rozrodcze , stado8 - Rozrodcze , 0)
  
  Wartosc_nadwyzki <- Nadwyzka * Cena1
  
  Suma_nadwyzki <- sum(Wartosc_nadwyzki)
  
  nazwy_zwierzat <- c("Krolik", "Owca", "Swinia", "Krowa", "Kon", "MalyPies", "DuzyPies")
  names(Nadwyzka) <- nazwy_zwierzat
  names(Wartosc_nadwyzki) <- nazwy_zwierzat

  Wymiana(stado8, Suma_nadwyzki, Wartosc_nadwyzki, Nadwyzka, pies1, pies2)
}

Wymiana <- function(Stado2, Suma_nadwyzki, Wartosc_nadwyzki, Nadwyzka, pies1, pies2){
  if (all(Stado2[c("Krolik", "Owca", "Swinia", "Krowa")] == c(0, 0, 0, 0)) && Stado2["MalyPies"] > 0) {
    Stado2 <- MPies_na_Kroliki(Stado2)
  } else if ( Stado["Krolik"] >= pies1 && Stado["MalyPies"] < 1 ) {
    Stado2 <- Kroliki_na_MPsa(Stado2)
  } else if ( wystarczy_na_nowe_zwierze(Stado2,Suma_nadwyzki) ) {
    Stado2 <- uzupelnij_zwierzeta(Stado2,Suma_nadwyzki,Wartosc_nadwyzki,Nadwyzka)
  } else if ( Suma_nadwyzki >= Cena1["Krowa"] && Stado2["Krowa"] < 2 ) {
    Stado2 <- Kup("Krowa",Stado2,Wartosc_nadwyzki,Nadwyzka)
  } else if ( Stado["Krolik"] >= pies2 && Stado["MalyPies"] < 2 ){ 
   Stado2 <- Kroliki_na_MPsa(Stado2)
  } 
  return(Stado2)
}


MPies_na_Kroliki <- function(stado4) {
  stado4["MalyPies"] <- stado4["MalyPies"] - 1
  stado4["Krolik"] <- stado4["Krolik"] + 6
  return(stado4)
}


Kroliki_na_MPsa <- function(stado3) {
  stado3["Krolik"] <- stado3["Krolik"] - 6
  stado3["MalyPies"] <- stado3["MalyPies"] + 1
  return(stado3)
}


wystarczy_na_nowe_zwierze <- function(stado7,Suma_nadwyzki) {
  wynik <- FALSE
  for (zwierze in c("Krolik","Owca","Swinia","Krowa","Kon")) {
    if ((Suma_nadwyzki > Cena1[zwierze]) && (stado7[zwierze] == 0)) {
      wynik <- TRUE
    }
  }
  return(wynik)
}

################skonczyc sprawdzac ta funkcje
uzupelnij_zwierzeta <- function(stado6,Suma_nadwyzki,Wartosc_nadwyzki,Nadwyzka) {
  if (stado6["Krolik"] == 0 && stado6["Owca"]>0) {
    stado6 <- Owca_na_Kroliki(stado6) 
  } else {
    for (zwierze in c("Kon","Krowa","Swinia","Owca")) {
      if (Suma_nadwyzki >= Cena1[zwierze] && stado6[zwierze] == 0) {
        stado6 <-Kup(zwierze,stado6,Wartosc_nadwyzki,Nadwyzka)
        break()
      }
    }
  }
  return(stado6)
}

Owca_na_Kroliki <- function(stado5) {
  stado5["Owca"] <- stado5["Owca"] - 1
  stado5["Krolik"] <- stado5["Krolik"] + 6
  return(stado5)
}

Kup <- function(zwierze_kupowane,stado,Wartosc_nadwyzki,Nadwyzka) {
  
  DoZaplaty<-Cena1[zwierze_kupowane]
  for (zwierze in c("Kon","Krowa","Swinia","Owca","Krolik")) {
    if(DoZaplaty != 0) {
      if (Wartosc_nadwyzki[zwierze] >= DoZaplaty) {
        if (DoZaplaty < Cena1[zwierze]) {
          stado[zwierze] <- stado[zwierze] - 1
          stado[zwierze_kupowane] <- stado[zwierze_kupowane] + (Cena1[zwierze]/Cena1[zwierze_kupowane])
          DoZaplaty <- 0
        } else { 
          stado[zwierze] <- stado[zwierze] - DoZaplaty/Cena1[zwierze]
          stado[zwierze_kupowane] <- stado[zwierze_kupowane] + 1
          DoZaplaty <- 0
        }
      } else {
      stado[zwierze] <- stado[zwierze] - Nadwyzka[zwierze]
      DoZaplaty <- DoZaplaty - Wartosc_nadwyzki[zwierze] 
      }
    }
  }
  return(stado)
}


################## ROZGRYWKA #####################
po_rzucie <- function(stado10) {
  wynik_zielona <- rzut_zielona()
  wynik_czerwona <- rzut_czerwona()
  if (wynik_zielona == wynik_czerwona) {
    stado10 <- przyrost(wynik_zielona,2,stado10)
  } else {
    stado10 <- przyrost(wynik_zielona, 1, stado10)
    stado10 <- przyrost(wynik_czerwona, 1, stado10)
  }
  return(stado10)
}

#***************** rzuty *************************
rzut_zielona <- function() {
  sample(c("Krolik", "Krolik", "Krolik", "Krolik", "Krolik", "Krolik", "Owca", "Owca", "Owca", "Swinia", "Krowa", "Wilk"), 1)
}


rzut_czerwona <- function() {
  sample(c("Krolik", "Krolik", "Krolik", "Krolik", "Krolik", "Krolik", "Owca", "Owca", "Swinia", "Swinia", "Kon", "Lis"), 1)
}


#*********** zmiana ilosci zwierzat ***************
przyrost <- function(zwierze, liczba_na_kostkach, stado11) {
  if (zwierze == "Wilk") {
    stado11 <- wilk_zjada(stado11)
  } else if (zwierze == "Lis") {
    stado11 <- lis_zjada(stado11)
  } else {
    stado11[zwierze] <- min(floor((stado11[zwierze] + liczba_na_kostkach) / 2) + stado11[zwierze], MaxZwierzat[zwierze])
  }
  return(stado11)
}


wilk_zjada <- function(stado12) {
  if (stado12["DuzyPies"] > 0) {
    stado12["DuzyPies"] <- stado12["DuzyPies"] - 1
  } else {
    for (zwierze in c("Krolik", "Owca", "Swinia", "Krowa")){
      stado12[zwierze] <- 0
    }
  }
  return(stado12)
}



lis_zjada <- function(stado13) {
  if (stado13["MalyPies"] > 0) {
    stado13["MalyPies"] <- stado13["MalyPies"] - 1
  } else {
    stado13["Krolik"] <- 0
  }
  return(stado13)
}


#*********** koniec gry ***************
koniec_gry <- function(stado9) {
  all(stado9 >= c(1, 1, 1, 1, 1, 0, 0))
}


################### GRA ######################
for(j in 1:10000){
  
  #stan poczatkowy gry 
  Stado <- c(0, 0, 0, 0, 0, 0, 0)
  names(Stado) <- c("Krolik", "Owca", "Swinia", "Krowa", "Kon", "MalyPies", "DuzyPies")
  
  ####gra####
  while (!koniec_gry(Stado)) {
    
    Stado <- zrob_wymiane(Stado)
    if (koniec_gry(Stado)) {break}
    Stado <- po_rzucie(Stado)
    counter[j] <- counter[j] + 1
  }
}

```


##Wyniki
Przyklady otrzymanych wynikow:
```{r,  message=FALSE, warning=FALSE}
head(counter)
```

Podstawowe statystyki:
```{r,  message=FALSE, warning=FALSE}
summary(counter)
```

##Wykresy (1/2)
```{r,  message=FALSE, warning=FALSE, fig.align='center'}
library(ggplot2)

ggplot() + aes(counter) + geom_histogram(aes(fill = ..count..), bins = 100) + labs(title="Histogram liczby rzutow") + labs(x="Liczba rzutow", y="Liczba wystapien") + scale_fill_gradient("Count", low = "black", high = "steelblue3")
```

##Wykresy (2/2)
```{r,  message=FALSE, warning=FALSE, fig.align='center'}
library(ggplot2)
ggplot() + aes(counter)+ geom_density(fill="steelblue3")  + labs(title="Rozklad liczby rzutow") + labs(x="Liczba rzutow", y="Prawdopodobienstwo") 
```

