---
title: "Hodowla Zwierz¹tek"
author: "Anna Dymowska, Adam Król, Dominik Ambroziak"
date: "9 listopada 2016"
output: html_document
---

```{r setup, include=FALSE}
knitr::opts_chunk$set(echo = TRUE)
```


# Za³o¿enia strategii

####1. Gdy jesteœmy w stanie wymieniæ tañsze zwierzêta na dro¿sze - wymieniamy (z wyj¹tkiem sytuacji z punktu 5.). 

####2. W drug¹ stronê wyminiamy tylko wtedy, gdy jest to ruch koñcz¹cy grê.

####3. Du¿ego psa kupujemy przed krow¹.

####4. Nie kupujemy ma³ych psów, poniewa¿ nadmiar królików zazwyczaj jest wymieniany na dro¿sze zwierze.

####5. Staramy siê zawsze mieæ przynajmniej jednego królika. Nie dokonujemy wymian, które powodowa³yby wyzerowanie stanu posiadanych królików.

#Implementacja

### Parematry

Nasz program jest mo¿liwy do modyfikacji na wielu ró¿nych p³aszczyznach. Jeœli chcielibyœmy zmieniæ pierwotne za³o¿enia gry, jest to mo¿liwe poprzez zmianê parametrów.
```{r parametry}
kroliki_stado<-60
owce_stado<-24
swinie_stado<-20
krowy_stado<-12
d_psy_stado<-2
konie_stado<-6
m_psy_stado<-4

kroliki_start<-0
owce_start<-0
swinie_start<-0
krowy_start<-0
d_psy_start<-0
konie_start<-0
m_psy_start<-0

kroliki_krolikowartosc<-1
owce_krolikowartosc<-6
swinie_krolikowartosc<-12
krowy_krolikowartosc<-36
d_psy_krolikowartosc<-36
konie_krolikowartosc<-72
m_psy_krolikowartosc<-6

ilosc_zw_do_rozmnozenia<-2
przyrost_zwierzat<-1

tracone_zwierzeta<-60
```

###Tablica zwierz¹t
Miejsce, w którym trzymamy posiadane zwierzêta nazywamy zagrod¹. W tablicy "zwierzeta" przechowywane s¹ informacje o liczbie zwierzêt znajduj¹cych siê w naszej zagrodzie, w stadzie i ich wartoœci w królikach.

```{r functions}
zwierzeta <- 
  data.frame(
  krolik = c(kroliki_start, kroliki_krolikowartosc, kroliki_stado),
  owca = c(owce_start, owce_krolikowartosc, owce_stado),
  swinia = c(swinie_start, swinie_krolikowartosc, swinie_stado),
  krowa = c(krowy_start, krowy_krolikowartosc, krowy_stado),
  duzy.pies = c(d_psy_start, d_psy_krolikowartosc, d_psy_stado),
  kon = c(konie_start, konie_krolikowartosc, konie_stado),
  maly.pies = c(m_psy_start, m_psy_krolikowartosc, m_psy_stado),
  row.names = c("w_zagrodzie", "krolikowartosc", "w_stadzie")
  )

zwierzeta
```
Funkcja przywracaj¹ca wartoœci pocz¹tkowe tablicy zwierzêta.
```{r label0.5}
resetuj_tablice <- function() {
  data.frame(
  krolik = c(kroliki_start, kroliki_krolikowartosc, kroliki_stado),
  owca = c(owce_start, owce_krolikowartosc, owce_stado),
  swinia = c(swinie_start, swinie_krolikowartosc, swinie_stado),
  krowa = c(krowy_start, krowy_krolikowartosc, krowy_stado),
  duzy.pies = c(d_psy_start, d_psy_krolikowartosc, d_psy_stado),
  kon = c(konie_start, konie_krolikowartosc, konie_stado),
  maly.pies = c(m_psy_start, m_psy_krolikowartosc, m_psy_stado),
  row.names = c("w_zagrodzie", "krolikowartosc", "w_stadzie")
  )
  }
```

###Losowanie zwierz¹t
Na pocz¹tku ka¿dej tury wykonywany jest rzut koœcmi. Informacje o otrzymanych wynikach zapisujemy w wekorze "wektor_kostek". Odwo³ujemy sie do tych wartoœci w nastêpnych funkcjach.
```{r label1}

rzut_koscmi<-function(){
  nakostkach<-c(0,0,0,0,0,0,0,0,0)
  # names(nakostkach)<-c("krolik","owca","swinia","krowa","duzy.p","kon","maly.p","wilk","lis")
  zielona.kostka<-sample(1:9, 1, prob=c(0.5 , 0.25, 1/12 , 1/12, 0, 0,0, 1/12,0))
  czerwona.kostka<-sample(1:9, 1, prob=c(0.5 , 1/6, 1/6 , 0, 0, 1/12, 0,0, 1/12))
  
  nakostkach[zielona.kostka]=nakostkach[zielona.kostka]+1
  nakostkach[czerwona.kostka]=nakostkach[czerwona.kostka]+1
  
  return(nakostkach)
}

wektor_kostek<-rzut_koscmi()
names(wektor_kostek)<-c("krolik","owca","swinia","krowa","duzy.p","kon","maly.p","wilk","lis")

wektor_kostek
```

###Zmiana stanu zagrody
Poni¿sze dwie funkcje bardzo czêsto pojawiaj¹ siê naszym programie. Wystêpuj¹ w innych funkcjach, zarówno w tych dotycz¹cych strategii, jak i w tych odpowiedzialnych za mechanikê gry.
```{r label2}
dodaj_do_zagrody<-function(nr_zwierzecia, liczba, tmp_zwierzeta){
  a<-min(liczba, tmp_zwierzeta[3,nr_zwierzecia])
  tmp_zwierzeta[1,nr_zwierzecia]=tmp_zwierzeta[1,nr_zwierzecia]+a
  tmp_zwierzeta[3,nr_zwierzecia]=tmp_zwierzeta[3,nr_zwierzecia]-a
  
  return(tmp_zwierzeta)
}
```

```{r laba}
oddaj_do_stada<-function(nr_zwierzecia, liczba, tmp_zwierzeta){
  a<-min(liczba, tmp_zwierzeta[1,nr_zwierzecia])
  tmp_zwierzeta[1,nr_zwierzecia]=tmp_zwierzeta[1,nr_zwierzecia]-a
  tmp_zwierzeta[3,nr_zwierzecia]=tmp_zwierzeta[3,nr_zwierzecia]+a
  
  return(tmp_zwierzeta)
}
```
###Dodawanie wylosowanych zwierz¹t
```{r label3,5}
cud_narodzin<-function(nakostkach, tmp_zwierzeta){
  for (i in c(1:4,6)){ #miejsca numer 1, 2, 3, 4, 6 odpowiadaj¹ za zwierzêta hodowlane, które mo¿emy otrzymaæ z koœci
    if( nakostkach[i] != 0){
      liczba_mlodych <- floor((tmp_zwierzeta[1,i]+nakostkach[i])/ilosc_zw_do_rozmnozenia)*przyrost_zwierzat
      tmp_zwierzeta<-dodaj_do_zagrody(i, liczba_mlodych, tmp_zwierzeta)
    }
  }
  return(tmp_zwierzeta)
}
```

###Drapie¿niki

####Lis

```{r label3}

mamy_pieska<-function(tmp_zwierzeta){
  return(tmp_zwierzeta[1,7]!=0)
}
```

```{r labels}
przychodzi_lis<-function(tmp_zwierzeta){
  if(mamy_pieska(tmp_zwierzeta)){     
    tmp_zwierzeta<-oddaj_do_stada(7,1,tmp_zwierzeta)
  } else {
    tmp_zwierzeta<-oddaj_do_stada(1,tracone_zwierzeta,tmp_zwierzeta)
  }
  
  return(tmp_zwierzeta)
}
```

```{r poluje}
poluje_lis<-function(nakostkach, tmp_zwierzeta){
  if(nakostkach[9]==1){tmp_zwierzeta<-przychodzi_lis(tmp_zwierzeta)}
  return(tmp_zwierzeta)
}
```

####Wilk

```{r psisko}
mamy_psisko<-function(tmp_zwierzeta){
  return(tmp_zwierzeta[1,5]!=0)
}
```

```{r wilk}
przychodzi_wilk<-function(tmp_zwierzeta){
  if(mamy_psisko(tmp_zwierzeta)){
    tmp_zwierzeta<-oddaj_do_stada(5,1,tmp_zwierzeta)
  } else {
    for(i in c(1:4,7)){
      tmp_zwierzeta<-oddaj_do_stada(i,tracone_zwierzeta,tmp_zwierzeta)
    }
  }
  
  return(tmp_zwierzeta)
}
```

```{r wilk2}
poluje_wilk<-function(nakostkach, tmp_zwierzeta){
  if(nakostkach[8]==1){tmp_zwierzeta<-przychodzi_wilk(tmp_zwierzeta)}
  return(tmp_zwierzeta)
}
```

###Funkcje strategii
Funkcja "czy_stac_nas" sprawdza, czy mo¿emy kupiæ zwierzê sprzedaj¹c mniejsze zwierzêta. Funkcja "wymiana_na_drozsze" pozwala na sprzeda¿ mniejszych zwierz¹t na wiêksze.
```{r label strategia}
czy_stac_nas<-function(nr_zwierzecia, tmp_zwierzeta){ 
  wartosc_tanszych<-sum(tmp_zwierzeta[1,1:(nr_zwierzecia-1)]*tmp_zwierzeta[2,1:(nr_zwierzecia-1)])
  if (tmp_zwierzeta[1,1]>0){ 
    wartosc_tanszych<-wartosc_tanszych-1  #jednego królika chcemy zachowywaæ, 
  }
  czy_stac<-wartosc_tanszych>=tmp_zwierzeta[2,nr_zwierzecia]
  return(czy_stac)
}
```

```{r label5,5}
wymiana_na_drozsze<-function(tmp_zwierzeta){
  for (i in 6:2){
    
    if (tmp_zwierzeta[1,i]==0){         #sprawdzamy, czy mamy i-te zwierze
      if(czy_stac_nas(nr_zwierzecia=i,tmp_zwierzeta)){
        tmp_zwierzeta<-dodaj_do_zagrody(nr_zwierzecia=i, liczba=1, tmp_zwierzeta)
        do_splaty<-zwierzeta[2,i]
        j<-(i-1)
        while(do_splaty>0){
          if (tmp_zwierzeta[1,j]>=1){   #sprzedajemy zwierzêta kolejno od najdro¿szych
  
            do_splaty<-(do_splaty-tmp_zwierzeta[2,j]) #sp³acamy wartoœæ (po jednym zwierzêciu)
            tmp_zwierzeta<-oddaj_do_stada(nr_zwierzecia=j, liczba=1, tmp_zwierzeta)
          } else j<-(j-1)
        }
        break
      }
    }
  }
  tmp_zwierzeta
}
```
Funkcja "wymiana_na_tansze" pozwala zamieniaæ wiêksze zwierzêta na mniejsze. U¿ywamy jej jedynie na koniec rozgrywki, gdy¿ w naszej strategii staramy siê jak najszybciej zdobyæ du¿e zwierzêta, a nastêpnie, ewentualne nowonarodzone dro¿sze zwierzêta wymieniæ na brakuj¹ce tañsze w jednym ruchu, który w takim przypadku koñczy grê.

```{r label6}
wymiana_na_tansze<-function(tmp_zwierzeta){
  for (i in 6:2){   #przechodzimy kolejno od konia do owiec
    if (tmp_zwierzeta[1,i]>1){   #sprawdzamy, czy mamy wiêcej ni¿ jedno
      if (prod(tmp_zwierzeta[1,i:6])>0){   #jeœli mamy wszystkie dro¿sze zwierzêta
        tmp_zwierzeta<-oddaj_do_stada(nr_zwierzecia=i, liczba=1, tmp_zwierzeta)
        for (j in (i-1):1){
          tmp_zwierzeta<-dodaj_do_zagrody(nr_zwierzecia=j, liczba=1, tmp_zwierzeta)
        }
        break
      }
    } 
  }
  return(tmp_zwierzeta)
}
```
###W³aœciwy program
Poni¿ej znajduj¹ siê dwie pêtle, jedna zawarta w drugiej. Obrót pêtli zewnêtrznej odpowiada jednej rozgrywwce, obrót pêtli wewnêtrznej - jednej turze.
```{r label7}
liczba_powtorzen <- 10000    #liczba symulacji
czasy <- vector("integer", liczba_powtorzen)  #wektor d³ugoœci gier
```

```{r label8}
for (i in 1:liczba_powtorzen) {
  zwierzeta <- resetuj_tablice()
  j <- 0    #zerujemy licznik tur, zaczynamy kolejn¹ grê
  
  repeat {
  j <- j + 1    #kolejna tura
  
  #rzut koœcmi przyjmowany przez wektor
  wektor_kostek <- rzut_koscmi()
  
  #rozmnazanie zwierzat/ drapiezniki
  zwierzeta <- cud_narodzin(wektor_kostek, zwierzeta)
  zwierzeta <- poluje_wilk(wektor_kostek, zwierzeta)
  zwierzeta <- poluje_lis(wektor_kostek, zwierzeta)
  
  #wymiana
  
  zwierzeta <- wymiana_na_tansze(zwierzeta)
  if (prod(zwierzeta[1, c(1:4, 6)]) > 0)    #sprawdza czy mamy ju¿ wszystkie zwierzeta
  break
  
  zwierzeta <- wymiana_na_drozsze(zwierzeta)
  if (prod(zwierzeta[1, c(1:4, 6)]) > 0)
  break
  }
  czasy[i] <- j    #zapisanie d³ugoœci gry
}
```

#Rozk³ad czasu gry
```{r statystyki}
summary(czasy)

```

```{r histogram, echo=FALSE}

hist(czasy, breaks=50, main="Rozk³ad czasu gry", col="lightgreen", xlab="Liczba tur", ylab=NULL)
  
```

####Koniec