---
title: "Symulacja gry Superfarmer"
author: "Przemysław Dycha,  Mateusz Siwiec"
date: "10 listopada 2016"
output:
  html_document:
    depth: 3
    number_sections: yes
    theme: flatly
    toc: yes
  pdf_document:
    toc: yes
---


# Wprowadzenie - zadeklarowanie  zmiennych

```{r echo=FALSE, warning=FALSE, message=FALSE}
# Wymagane pakiety do wyświetlenia histogramu oraz średniego czasu gry.
library(plotly)
library(pander)

```


```{r  warning=FALSE, message=FALSE}
rm(list = ls())
ROUNDS = 10000

rows = c("rabbit","small_dog","sheep","pig","big_dog","cow","horse")
columns = c("value", "max.count", "win.condition", "count")

value         = c( 1, 6,  6, 12, 36, 36, 72)
max.count     = c(60, 4, 24, 20,  2,  6,  6)
win.condition = c( 1, 0,  1,  1,  0,  1,  1)
count         = c( 0, 0,  0,  0,  0,  0,  0)

game = cbind(value, max.count, win.condition, count)
colnames(game) = columns
rownames(game) = rows

die1 = c("wolf",   "cow", "pig", "sheep", "sheep", "sheep", "rabbit", "rabbit", "rabbit", "rabbit", "rabbit", "rabbit")
die2 = c( "fox", "horse", "pig",   "pig", "sheep", "sheep", "rabbit", "rabbit", "rabbit", "rabbit", "rabbit", "rabbit")

```

# Opis słowny strategii

Założenia naszej strategii:

- Wymian na zwierzęta różne od konia dokonujemy tylko za pomocą królików. 

- Nie wymieniamy królików na zwierzęta które już posiadamy w stadzie.

- Staramy się posiadać zawsze jednego królika. 

- Zwierzęta różne od królików staramy się trzymać tylko po 1 sztuce. W sytuacji gdy możemy wymienić na króliki i liczba królików nie przekroczy maksymalnej liczby dokonujemy wymiany.

- Wymianę na konia dokonujemy  poprzez utratę krowy i dużego psa  lub oddanie 12 królików, małego psa, owcy, świni i dużego psa.

- Grę kończy zdobycie konia nr 2, którego w fazie wymian wymieniamy na pozostałe zwierzęta.

# Funkcje pomocnicze

Funkcja change.count() zmienia nam liczbę danego zwierzęcia w stadzie.

```{r warning=FALSE, message=FALSE}
change.count <- function(game, animal, change) {
  
  change = change + game[animal, "count"]
  change = max(c(0, change))
  change = min(c(change, game[animal,"max.count"]))
  game[animal, "count"] = change
  game
}

```


Funkcja exchange.farm() zmienia liczebność wskazanego podzbioru stada.
Skraca zapis kodu w sytuacji gdy potrzebujemy użyć kilkakrotnie funkcji change.count().

```{r}
exchange.farm <- function(game, farm, count){
  for (animal in farm){
    game<-change.count(game, animal, count)
  }
  game
}

```

Funkcja get.value() zwraca wartość danego zwierzęcia.

```{r warning=FALSE, message=FALSE}
get.value <- function(game, animal) {
  
  game[animal, "value"]
}
```
Funkcja get.count() zwraca liczbę zwierząt danego gatunku, posiadanych w stadzie.

```{r warning=FALSE, message=FALSE}
get.count <- function(game, animal) {
  game[animal, "count"]
}
```
Funkcja clear.count() zeruje liczbę zwierząt danego gatunku.

```{r warning=FALSE, message=FALSE}
clear.count <- function(game, animal) {
  
  change.count(game, animal, -game[animal, "max.count"])
  game
}

```
Funkcja game.finished() sprawdza, czy warunek końca rozgrywki jest spełniony.

```{r warning=FALSE, message=FALSE}
game.finished <- function(game) {
  
  all(game[,"count"] >= game[,"win.condition"])
}
```

# Funkcje generujące strategię

## Funkcja exchange.two.animals()

Funkcja exchange.two.animals zamienia zwierzę 1 na zwierzę nr 2.

Parametry:

- game :  tabela gry
- animal1: zwierzę które chcemy zamienić
- animal2: zwierzę które chcemy dostać
- animal1count: liczba zwierząt które zamieniamy
- animal2count: liczba zwierząt które powinniśmy dostać jeśli nie przekroczyliśmy limitu


```{r warning=FALSE, message=FALSE}

exchange.two.animals <- function(game, animal1, animal2, animal1count, animal2count ){

  game <- change.count(game, animal1, -animal1count)
  game <- change.count(game, animal2, animal2count)
  game
}


```

## Funkcja exchange.animals.for.rabbits()

Funkcja exchange.animals.for.rabbits() zamienia zwierzęta na króliki.

W przypadku gdy mamy więcej niż jedno zwierze innego gatunku niż króliki zamienia "nadmiarowe" zwierzęta na króliki.

W przypadku gdy nie mamy królików: bierze zwierzę o największej wartości (poza koniem) jakie posiadamy i zamienia je na króliki.

Parametry:

- game: tabela gry
- farm:  wektor zwierząt bez konia



```{r message=FALSE , warning=FALSE}

exchange.animals.for.rabbits <- function(game, farm = c("small_dog","sheep","pig","big_dog","cow")) {

  if (get.count(game,"rabbit")>0){

    for(animal in rev(farm)) {
      
      if(get.count(game,animal) > 1 &&
        (get.count(game,"rabbit") + get.value(game,animal) < 60)) {

        game <- exchange.two.animals(game, animal, "rabbit", 1, get.value(game, animal))
      }
    }
  } else {
    for(animal in rev(farm)) {

      if(get.count(game,animal)>0 & get.count(game, animal = "rabbit")==0 ) {
      
        game <- exchange.two.animals(game,animal, "rabbit", 1, get.value(game, animal))
      }
    }
  }

  game
}
```

## Funkcja exchange.rabbits.for.animals()

Funkcja exchange.rabbits.for.animals() zamienia króliki na zwierzęta.

Działanie: Jeśli nie mamy zwierzęcia a możemy go otrzymać z królików to zamieniamy.

Parametry: gra oraz podzbiór farmy.


```{r warning=FALSE, message=FALSE}


exchange.rabbits.for.animals <- function(game, farm =c("small_dog","sheep","pig", "big_dog","cow")){
  for(animal in farm){
    if(get.count(game,animal)==0 & get.value(game,animal)<get.count(game,"rabbit")){
      game <- exchange.two.animals(game,"rabbit",animal,get.value(game,animal), 1)
    }
  }
  game
}


```


## Funkcja get.horse()

Funkcja get.horse() sprawdza czy możemy zamienić zwierzęta na konia.

Sposób wymiany :

- poświęcenie 12 królików, małego psa, owcy, świni i dużego psa
- poświęcenie krowy i dużego psa

```{r}

get.horse <- function(game){
  
  if (all(game[,"count"] > c(12, 0, 0, 0, 0, -1, -1))) {
    game <- exchange.farm(game, c("small_dog", "sheep", "pig", "big_dog"), -1)
    game <- change.count(game, "horse", 1)
    game <- change.count(game, "rabbit", -12)
  }
  if(get.count(game, "cow") > 0 & get.count(game, "big_dog") > 0) {
    game <- exchange.farm(game, c("cow","big_dog"), -1)
    game <- change.count(game, "horse", 1)
  }
  
  game
}

```

## Funkcja exchange.horse()

Funkcja exchange.horse() sprawdza czy mamy więcej niż jednego konia, jeśli tak zamienia konia na pozostałe zwierzęta.

Parametry wejściowe: tabela game

Wyjście: tabela game


```{r  warning=FALSE, message=FALSE}

exchange.horse <- function(game){
  
  if (get.count(game,"horse") > 1){
  
    game <- exchange.farm(game, c("cow","pig","sheep","rabbit"), 1)
    game <- change.count(game, "horse", -1)
 
  } 
  game
}

```


## Końcowa funkcja wymian

Faza wymian składa się z 4 etapów - wywołań wsześniej zdefiniowanych funkcji.


```{r warning=FALSE, message=FALSE}

exchange.animals <- function(game) {
  
  game <- exchange.animals.for.rabbits(game)
  game <- exchange.rabbits.for.animals(game)
  game <- get.horse(game)  
  game <- exchange.horse(game)

  game
}
```


# Funkcję symulujące rzut kostką i dodanie zwierząt przy rzucie kostką


## Funkcja multiply.animals()

Funkcja multiply.animals() dodaje zwierzęta do stada po wykonaniu rzutu kostką.

```{r warning=FALSE, message=FALSE}


multiply.animals <- function(game, animal1, animal2) {
  
  if (animal1 == animal2)
    game = change.count(game, animal1, (get.count(game, animal1) + 2) %/% 2)
  else {
    if (animal1 %in% row.names(game))
      game = change.count(game, animal1, (get.count(game, animal1) + 1) %/% 2)
    
    if (animal2 %in% row.names(game))
      game = change.count(game, animal2, (get.count(game, animal2) + 1) %/% 2)
  }
  
  game
}

```


## Funkcja throw.dice()

Funkcja throw.dice() wykonuje symulacje jednorazowego rzutu kostką.

```{r warning=FALSE, message=FALSE}
throw.dice <- function(game, die1, die2) {

  result1 = sample(die1, 1)
  result2 = sample(die2, 1)
  
  if (result1 == "wolf") 
    if (get.count(game, "big_dog") > 0)
      game = change.count(game, "big_dog", -1)
    else 
      for (animal in row.names(game)) 
        if (animal != "horse")
          game = clear.count(game, animal)

  if (result2 == "fox")
    if (get.count(game, "small_dog") > 0)
      game = change.count(game, "small_dog", -1)
    else
      game = clear.count(game, "rabbit")
  
  game = multiply.animals(game, result1, result2)

  game
}

```

# Funkcje generujące grę

## Funkcja make.move()

Funkcja make.move() symuluje jeden ruch w grze.

```{r warning=FALSE,message=FALSE}

make.move <- function(game, die1, die2) {
  
  game <- exchange.animals(game)
  
  if (!game.finished(game))
    game <- throw.dice(game, die1, die2)
    
  game
}

```

## Funkcja play() symulująca całą grę

Funkcja play() symuluje całą grę i zlicza liczbę rund.

```{r warning=FALSE,message=FALSE}

play <- function(game, die1, die2) {
  
  current.round = 1
  while (!game.finished(game)) {
    game <- make.move(game, die1, die2)
    current.round = current.round + 1
  }

  current.round
}

```


# Końcowe rezultaty

## Histogram

```{r,   message=FALSE}
results = 1:ROUNDS
for (i in 1:ROUNDS) {
  results[i] = play(game, die1, die2)
}


```

```{r, echo=FALSE, warning=FALSE, message=FALSE}
#library(plotly)
plot_ly(x = results, type = "histogram")%>%
layout(title = "Histogram czasu gry",
       xaxis = list(title = "Liczba rund"),
       yaxis = list(title = "Liczba wystąpień"))
```


## Średnia liczba rund

```{r echo=FALSE}
#library(pander)
pander(mean(results))
```
