---
title: "FarmerRaport"
author: "Michal Kotlewski"
date: "November 10, 2016"
output: html_document
---

```{r setup, include=FALSE}
knitr::opts_chunk$set(echo = TRUE)
```

# Parametry Gry Zadane Na Poczatku
Zadajemy kostki,poczatkowy stan zwierzat w banku i w zagrodzie, oraz ceny zwierzat.

```{r parametry}
stanBankuZwierzat<-c(krolik=60,owca=24,swinia=20,krowa=12,
                     kon=6,malyPies=4,duzyPies=2)
kostkaZielona<-c("wilk","krowa","swinia","owca","owca","owca",
                 "krolik","krolik","krolik","krolik","krolik","krolik")
kostkaCzerwona<-c("lis","kon","swinia","swinia","owca","owca",
                  "krolik","krolik","krolik","krolik","krolik","krolik")
stanZagrody<-c(krolik=0,owca=0,swinia=0,krowa=0,
               kon=0,malyPies=0,duzyPies=0)
gatunkiZwierzatWZagrodzie<-c("krolik","owca","swinia","krowa","kon","malyPies","duzyPies")
cenyZwierzat<-c(krolik=1,owca=6,swinia=12,krowa=36,
                kon=72,malyPies=6,duzyPies=36)

stanGry<-list(stanZagrody=stanZagrody,stanBankuZwierzat=stanBankuZwierzat)
```

# Glówna Funkcja Gry
```{r glownaFunkcjaGry}
rozegrajGre<-function(stanGry){
  liczbaTur<-0
  while(czyWygrana(stanGry)==0){
    stanGry<-ruchGracza(stanGry)
    liczbaTur<-liczbaTur+1
  }
  return(liczbaTur)
}

```

# Funkcje zwiazane z mechanika:

###Rzucanie koscmi
```{r 1.1}
rzucKoscmi <- function() {
  wartoscNaKostceZielonej <- sample(kostkaZielona, 1)
  wartoscNaKostceCzerwonej <- sample(kostkaCzerwona, 1)
  return(c(wartoscNaKostceZielonej, wartoscNaKostceCzerwonej))
}
```

###Dodawanie zwierzat do zagrody po rzucie koscmi

```{r 2}
dodajZwierzetaDoZagrody<-function(stanGry,wynikiRzutuKoscmi){
  for(zwierze in gatunkiZwierzatWZagrodzie){
    if(wynikiRzutuKoscmi[1]==zwierze|wynikiRzutuKoscmi[2]==zwierze){
      if(wynikiRzutuKoscmi[1]==zwierze & wynikiRzutuKoscmi[2]==zwierze){
        liczbaZwierzatDoDodania<-floor((stanGry[["stanZagrody"]][zwierze]+2)/2)
      }
      else{
        liczbaZwierzatDoDodania<-floor((stanGry[["stanZagrody"]][zwierze]+1)/2)
      }
      
      if(stanGry[["stanBankuZwierzat"]][zwierze]<liczbaZwierzatDoDodania){
        stanGry[["stanZagrody"]][zwierze]<-stanGry[["stanZagrody"]][zwierze]+stanGry[["stanBankuZwierzat"]][zwierze]
        stanGry[["stanBankuZwierzat"]][zwierze]<-0
      } 
      else{
        stanGry[["stanZagrody"]][zwierze]<-stanGry[["stanZagrody"]][zwierze]+liczbaZwierzatDoDodania
        stanGry[["stanBankuZwierzat"]][zwierze]<-stanGry[["stanBankuZwierzat"]][zwierze]-liczbaZwierzatDoDodania
      }
      
    }
  }
  return(stanGry)
}
```



### Funkcje opisujace wplyw wilka... 
```{r 3}
wyliczStanGryPoAtakuWilka <- function(stanGry){
  if( stanGry[["stanZagrody"]]["duzyPies"]==0){
    for(zwierze in gatunkiZwierzatWZagrodzie){
      if(zwierze!="kon"&zwierze!="malyPies"){
        stanGry[["stanBankuZwierzat"]][zwierze] <-
          stanGry[["stanBankuZwierzat"]][zwierze] + stanGry[["stanZagrody"]][zwierze]
        stanGry[["stanZagrody"]][zwierze]<-0
      }
    }
  }
  else{
    stanGry[["stanBankuZwierzat"]]["duzyPies"]<-stanGry[["stanBankuZwierzat"]]["duzyPies"]+1
    stanGry[["stanZagrody"]]["duzyPies"]<-stanGry[["stanZagrody"]]["duzyPies"]-1
  }
  return(stanGry)
}
```

###  i lisa

```{r 4}
wyliczStanGryPoAtakuLisa<-function(stanGry){
  if( stanGry[["stanZagrody"]]["malyPies"]==0){
    stanGry[["stanBankuZwierzat"]]["krolik"] <-
      stanGry[["stanBankuZwierzat"]]["krolik"] + stanGry[["stanZagrody"]]["krolik"]
    stanGry[["stanZagrody"]]["krolik"]<-0
  }
  else{
    stanGry[["stanBankuZwierzat"]]["malyPies"]<-stanGry[["stanBankuZwierzat"]]["malyPies"]+1
    stanGry[["stanZagrody"]]["malyPies"]<-stanGry[["stanZagrody"]]["malyPies"]-1
  }
  return(stanGry)
}

```


### Wyliczanie stanu gry po wykonaniu rzutu koscmi

```{r 5}
wyliczStanGryPoRzucieKoscmi<-function(stanGry){
  (wynikiRzutuKoscmi<-rzucKoscmi())
  #print(wynikiRzutuKoscmi)
  (stanGry<-dodajZwierzetaDoZagrody(stanGry,wynikiRzutuKoscmi))
  if(wynikiRzutuKoscmi[1]=="wilk"){
    stanGry<-wyliczStanGryPoAtakuWilka(stanGry)
  }
  #print(stanGry)
  if(wynikiRzutuKoscmi[2]=="lis"){
    (stanGry<-wyliczStanGryPoAtakuLisa(stanGry))
  }
  return(stanGry)
}

```

### Funkcja opisujaca ruch gracza - uwzglednia proces wymieniania zwierzat i rzut koscmi
```{r 6}
ruchGracza<-function(stanGry){
  stanGry<-wymieniajZwierzetaZgodnieZeStrategia1(stanGry)
  stanGry<-wyliczStanGryPoRzucieKoscmi(stanGry)
  return(stanGry)
}
```


###Sprawdzanie, czy gracz wygral gre
```{r 7}
czyWygrana <- function(stanGry) {
  if (stanGry[["stanZagrody"]]["krolik"] > 1 &
      stanGry[["stanZagrody"]]["owca"] > 1 &
      stanGry[["stanZagrody"]]["swinia"] > 1 &
      stanGry[["stanZagrody"]]["krowa"] > 1 &
      stanGry[["stanZagrody"]]["kon"] > 1) 
  {
    return (1)
  }
  else
  {
    return (0)
  }
}
```




#Funkcje zwiazane ze strategia:

###Sprawdzamy ile kosztuje zwierze w walucie bedacej zwierzetami innego gatunku
```{r 8}

sprawdzCene <-
  function(zwierzeDrozsze, zwierzeTansze) {
    ###dla rownych cen kolejnosc dowolna
    return(unname(cenyZwierzat[zwierzeDrozsze] / cenyZwierzat[zwierzeTansze]))
  }



```



### Funkcje opisujace proces kupna i sprzedarzy zwierzat

```{r 9}
kupZwierze<-function(stanGry,zwierzeDoKupienia,zwierzeDoSprzedania){
  liczba<-sprawdzCene(zwierzeDoKupienia,zwierzeDoSprzedania)
  stanGry[["stanZagrody"]][zwierzeDoKupienia]<-stanGry[["stanZagrody"]][zwierzeDoKupienia]+1
  stanGry[["stanBankuZwierzat"]][zwierzeDoKupienia]<-stanGry[["stanBankuZwierzat"]][zwierzeDoKupienia]-1
  stanGry[["stanZagrody"]][zwierzeDoSprzedania]<-stanGry[["stanZagrody"]][zwierzeDoSprzedania]-liczba
  stanGry[["stanBankuZwierzat"]][zwierzeDoSprzedania]<-stanGry[["stanBankuZwierzat"]][zwierzeDoSprzedania]+liczba
  return(stanGry)
}

sprzedajZwierze<-function(stanGry,zwierzeDoSprzedania,zwierzeDoKupienia){
  liczba<-sprawdzCene(zwierzeDoSprzedania,zwierzeDoKupienia)
  stanGry[["stanZagrody"]][zwierzeDoSprzedania]<-stanGry[["stanZagrody"]][zwierzeDoSprzedania]-1
  stanGry[["stanBankuZwierzat"]][zwierzeDoSprzedania]<-stanGry[["stanBankuZwierzat"]][zwierzeDoSprzedania]+1
  stanGry[["stanZagrody"]][zwierzeDoKupienia]<-stanGry[["stanZagrody"]][zwierzeDoKupienia]+liczba
  stanGry[["stanBankuZwierzat"]][zwierzeDoKupienia]<-stanGry[["stanBankuZwierzat"]][zwierzeDoKupienia]-liczba
  return(stanGry)
}
```



###Strategia gracza
```{r 10}
wymieniajZwierzetaZgodnieZeStrategia1 <- function(stanGry) {
  i = 0
  if (stanGry[["stanZagrody"]]["krowa"] > 2 &
      i == 0 & stanGry[["stanBankuZwierzat"]]["kon"] > 1) {
    stanGry <- kupZwierze(stanGry, "kon", "krowa")
    i <- 1
  }
  if (stanGry[["stanZagrody"]]["swinia"] > 3 &
      i == 0 & stanGry[["stanBankuZwierzat"]]["krowa"] > 1) {
    stanGry <- kupZwierze(stanGry, "krowa", "swinia")
    i <- 1
  }
  if (stanGry[["stanZagrody"]]["owca"] > 2 &
      i == 0 & stanGry[["stanBankuZwierzat"]]["swinia"] > 1) {
    stanGry <- kupZwierze(stanGry, "swinia", "owca")
    i <- 1
  }
  if (stanGry[["stanZagrody"]]["krolik"] > 6 &
      i == 0 & stanGry[["stanBankuZwierzat"]]["owca"] > 1) {
    stanGry <- kupZwierze(stanGry, "owca", "krolik")
    i <- 1
  }
  return(stanGry)
}

```


#Symulujemy 10000 gier





```{r pressure}
wektorCzasowGry<- replicate(10000, rozegrajGre(stanGry))
hist(wektorCzasowGry,xlab="Czasy gry")
mean(wektorCzasowGry)
median(wektorCzasowGry)
```

