---
title: "Faza 1"
author: "Pawe³ Kêdzior, Patrycja Matys, Katarzyna Pyrtek"
date: "10 listopada 2016"
output: 
  html_document:
    fig_caption: yes
    toc: true
---



```{r include=FALSE}
library(knitr) 
library(markdown)
```

#1. Wstêp

W ramach fazy 1 nale¿a³o przygotowaæ strategiê gry w Superfarmera, wraz z wynikami symulacji d³ugoœci gry jednego gracza. 

#2. Strategia gry

Po przeprowadzaniu analizy matematycznej wiêkszoœci sensownych (naszym zdaniem) strategii, ostatecznie najlepsze wyniki daje strategia, która sk³ada siê z nastêpuj¹cych etapów:

1. Do wartoœci zagrody gracza równej 33, trzymamy same króliki (wartoœæ oczekiwana takiego rozwi¹zania jest najwiêksza, dla wiêkszej liczby królików op³aca siê kupiæ ma³ego psa).
2. Dla wartoœci od 33 do 46: ma³y pies i same króliki.
3. Od 47 do 71: do 40 królików, ma³y pies, reszta œwinie i owce.
Liczba owiec do ceil((wartoœæ zagrody - 46)/6), liczba œwiñ do floor[Liczba owiec]/2] 

Od 72 postêpujemy tak samo, z tym, ¿e w banku mamy ju¿ konia:

4. Do wartoœci zagrody 105 trzymamy same króliki i 1 konia
5. Dla wartoœci od 105 do 118: 1 koñ, ma³y pies i same króliki.
6. Dla 119 do 127: 1 koñ, ma³y pies, reszta œwinie i owce.
7. Dla wartoœci powy¿ej 127 robimy wymiany i koñczymy grê. Ponadto, je¿eli wartoœæ zagrody przekracza 144 to kupujemy drugiego konia, a w nastêpnej turze zakupimy brakuj¹ce zwierzêta.


#3. Funkcje
 


##3.1 Funkcje zwi¹zane z mechanik¹ gry

###Deklaracja zmiennych
 
```{r} 
start_rozgrywki <- function() {
stado <<- c(60, 24, 20, 12, 6, 4, 2)
krolik <<- 1
owca <<- 2
swinia <<- 3
krowa <<- 4
kon <<- 5
maly_pies <<- 6
duzy_pies <<- 7
lis <<- 8
wilk <<- 9 
zagroda <<-  rep(0, times = 7) 
}
```

###Rzut koœæmi 

```{r} 
rzut <- function() {
  wynik <<- c(sample(c(1, 1, 1, 1, 1, 1, 2, 2, 2, 3, 4, 9), 1), sample(c(1, 1, 1, 1, 1, 1, 2, 2, 3, 3, 5, 8), 1))
  return(wynik)
  } 
```

###Efekt rzutu koœæmi na stan zagrody

```{r} 
efekt_rzutu <- function() {
  kostki <- rzut()
  stado_poczatkowe <<- c(60, 24, 20, 12, 6, 4, 2)
  wynik = rep(0, times = 9)
  
  wynik[kostki[1]] = wynik[kostki[1]] + 1
  wynik[kostki[2]] = wynik[kostki[2]] + 1
  
  if (wynik[wilk] == 1)
  {
  for (i in 1:4) {
  stado[i] <<- stado[i] + zagroda[i]
  zagroda[i] <<- 0
  }
  }
  if (wynik[lis] == 1)
  {
  if (zagroda[maly_pies] > 0)
  {
  zagroda[maly_pies] <<- zagroda[maly_pies] - 1
  stado[maly_pies] <<- stado[maly_pies] + 1
  } else {
  stado[krolik] <<- stado[krolik] + zagroda[krolik]
  zagroda[krolik] <<- 0
  }
  }
  
  
  for (j in 1:5)
  {
  if (wynik[j] > 0) {
  stado[j] <<- stado[j] - min(trunc((zagroda[j] + wynik[j]) / 2), stado[j])
  zagroda[j] <<- min(zagroda[j] +trunc((zagroda[j] + wynik[j]) / 2), stado_poczatkowe[j])
  }
  } 
  } 
```
 
###Wartoœæ zagrody

```{r}
wartosc_zagrody <- function(zagroda) {
  wartosc_w_krolikach <<- c(1, 6, 12, 36, 72, 6, 36)
  wartosc = rep(0, times = 7)
  for (i in 1:7) {
  wartosc[i] <- zagroda[i] * wartosc_w_krolikach[i]
  }
  return(sum(wartosc))
  }
```

###Sprawdzenie warunku koñcowego

```{r}
warunek_koncowy <- function() {
  for (i in 1:5) {
  if (zagroda[i] == 0)
  return("Nie")
  }
  return("Wygrana")
  }
```

###Podstawowa funkcja dokonuj¹ca wymiany miêdzy zagrod¹, a stadem

```{r}
wymiana <- function(co_sprzedaj,
                    co_kup,
                    ile_sprzedaj,
                    ile_kup) {
                    zagroda[co_kup] <<- zagroda[co_kup] + ile_kup
                    zagroda[co_sprzedaj] <<- zagroda[co_sprzedaj] - ile_sprzedaj
                    stado[co_kup] <<- stado[co_kup] - ile_kup
                    stado[co_sprzedaj] <<- stado[co_sprzedaj] + ile_sprzedaj
                    return(zagroda)
                    }
```

##3.2 Funkcje zwi¹zane ze strategi¹ 

###Funkcja kupuj¹ca dro¿sze zwierzê za kilka tañszych 

```{r}
sprzedaj_kilka_tanszych <- function(zwierze) {
  if (zwierze == kon) {
  wektor_ograniczen <<- rep(0, times = 6)
  } else {
  wektor_ograniczen <<- c(1, 1, 1, 1, 1, 0)
  }
  zagroda[zwierze] <<- zagroda[zwierze] + 1
  stado[zwierze] <<- stado[zwierze] - 1
  do_zaplaty <<- -wartosc_w_krolikach[zwierze]
  wektor_kosztu <<- c(1, 6, 12, 36, 0, 6)
  for (i in c(3, 2, 6, 1)) {
  while (do_zaplaty < 0 && zagroda[i] > wektor_ograniczen[i] && wartosc_w_krolikach[zwierze] > wektor_kosztu[i]) {
  wymiana(i, zwierze, 1, 0)
  do_zaplaty <<- do_zaplaty + wektor_kosztu[i]
  }
  }  
  }
```
 
###Funkcja sprzedaj¹ca dro¿sze zwierzê za kilka tañszych  

```{r}
kup_kilka_tanszych  <- function(zwierze) {
  wektor_kosztu <<- c(1, 6, 12, 36, 0, 6)
  do_zaplaty <<- -wartosc_w_krolikach[zwierze]
  #dro¿sze zwierzêta to krowa, œwinia lub owca
  if (zwierze == krowa) {
  wektor_kosztu_zwierze <<- c(36, 6, 3)
  }
  if (zwierze == swinia) {
  wektor_kosztu_zwierze <<- c(12, 2, 0)
  }
  if (zwierze == owca) {
  wektor_kosztu_zwierze <<- c(6, 0, 0)
  }
  zagroda[zwierze] <<- zagroda[zwierze] + 1
  stado[zwierze] <<- stado[zwierze] - 1
  for (i in 1:3) {
  while (do_zaplaty < 0 && zagroda[i] == 0 && zagroda[zwierze] > 1 && wartosc_w_krolikach[zwierze] > wektor_kosztu[i]) {
  wymiana(zwierze, i, 0, wektor_kosztu_zwierze[i])
  do_zaplaty <<- do_zaplaty + wektor_kosztu_zwierze[i] * wektor_kosztu[i]
  }
  }
  }
```

###Funkcja, gdy wartoœæ zagrody jest bliska 127

```{r}
prawie_wygrana <- function() {
  if (zagroda[maly_pies] == 0 && zagroda[krolik] > 9) {
  wymiana(krolik, maly_pies, 6, 1)
  }
  if (zagroda[krolik] == 0 && zagroda[maly_pies] > 0) {
  wymiana(maly_pies, krolik, 1, 6)
  }
  if (zagroda[owca] == 0 && zagroda[krolik] > 6) {
  wymiana(krolik, owca, 6, 1)
  }
  if (zagroda[swinia] == 0 && zagroda[krolik] > 12) {
  wymiana(krolik, swinia, 12, 1)
  } 
  }
```


###Funkcja sprzedaj¹ca drugiego konia, tak aby kupiæ brakuj¹ce zwierzêta

```{r}
sprzedaj_drugiego_konia  <- function() {
  zagroda[kon] <<- zagroda[kon] - 1
  stado[kon] <<- stado[kon] + 1
  do_zaplaty <<- -wartosc_w_krolikach[kon]
  ilosc <<- c(6, 1, 1, 1)
  wektor_kosztu <<- c(6, 6, 12, 36)
  while (do_zaplaty < 0) {
  for (i in c(4, 3, 2, 1)) {
  if (do_zaplaty < 0 &&
  stado[i] >= ilosc[i] && do_zaplaty + wektor_kosztu[i] <= 0) {
  wymiana(kon, i, 0, ilosc[i])
  do_zaplaty <<- do_zaplaty + wektor_kosztu[i]
  }
  } 
  } 
  }
```

###Funkcja generuj¹ca strategiê

```{r} 
strategia <- function() {
  
  #1. Do wartoœci zagrody gracza równej 33, trzymamy same króliki.
  
  if (wartosc_zagrody(zagroda) <= 33) {
  if (zagroda[swinia] > 0) {
  wymiana(swinia, krolik, 1, 12)
  } else if (zagroda[owca] > 0) {
  wymiana(owca, krolik, 1, 6)
  }
  }
  
  #2. Dla wartoœci od 33 do 46: ma³y pies i same króliki.
  
  if (wartosc_zagrody(zagroda) > 33 &&
  wartosc_zagrody(zagroda) <= 46) {
  if (zagroda[maly_pies] == 0 &&
  zagroda[krolik] > 9) {
  wymiana(krolik, maly_pies, 6, 1)
  } else if (zagroda[swinia] > 0) {
  wymiana(swinia, krolik, 1, 12)
  } else if (zagroda[owca] > 0) {
  wymiana(owca, krolik, 1, 6)
  }
  }
  
  #3. Od 47 do 71: do 40 królików, ma³y pies, reszta œwinie i owce.
  

  if (wartosc_zagrody(zagroda) >= 47 &&
      wartosc_zagrody(zagroda) <= 71) {
      if (zagroda[maly_pies] == 0 && zagroda[krolik] > 6)
      {
      wymiana(krolik, maly_pies, 6, 1)
      }
      if (zagroda[swinia] < floor((zagroda[krolik] - 34) / 12)) {
      wymiana(krolik, swinia, 12, 1)
      }
      if (zagroda[owca] < floor((zagroda[krolik] - 35) / 6)) {
      wymiana(krolik, owca, 6, 1)
      }
      }
  
  #Kupujemy pierwszego konia
  if (wartosc_zagrody(zagroda) >= 72 && zagroda[kon] == 0)
  {
  sprzedaj_kilka_tanszych(kon)
  }
  
  #Od 72 postêpujemy tak samo, z tym, ¿e w zagrodzie mamy ju¿ konia.
  #4. Do wartoœci zagrody 105 trzymamy same króliki i 1 konia
  
  if (zagroda[kon] == 1 &&
  wartosc_zagrody(zagroda) >= 72 && wartosc_zagrody(zagroda) < 105) {
  if (zagroda[swinia] > 0) {
  wymiana(swinia, krolik, 1, 12)
  } else if (zagroda[owca] > 0) {
  wymiana(owca, krolik, 1, 6)
  }
  }
  
  #5. Dla wartoœci od 105 do 118: 1 koñ, ma³y pies i same króliki.
  
  if (zagroda[kon] == 1 &&
  wartosc_zagrody(zagroda) >= 105 &&
  wartosc_zagrody(zagroda) <= 118) {
  if (zagroda[maly_pies] == 0 &&
  zagroda[krolik] > 9) {
  wymiana(krolik, maly_pies, 6, 1)
  } else if (zagroda[swinia] > 0) {
  wymiana(swinia, krolik, 1, 12)
  } else if (zagroda[owca] > 0) {
  wymiana(owca, krolik, 1, 6)
  }
  }
  
  
  #6. Dla 119 do 127: 1 koñ, ma³y pies, reszta œwinie i owce.
  
  if (zagroda[kon] == 1 &&
  wartosc_zagrody(zagroda) >= 119 &&
  wartosc_zagrody(zagroda) < 127) {
  prawie_wygrana() 
  }
  
  #7. Dla wartoœci powy¿ej 127 robimy wymiany i koñczymy grê. Ponadto, je¿eli wartoœæ zagrody przekracza 144 to kupujemy drugiego konia (pod warunkiem, ¿e brakuje nam co najmniej 2 zwierz¹t), a w nastêpnej turze zakupimy brakuj¹ce zwierzêta.
  
  if (wartosc_zagrody(zagroda) >= 144) {
  #kupujemy drugiego konia
  if (zagroda[kon] < 2 && sum(zagroda[1:5] == 0) > 1) {
  sprzedaj_kilka_tanszych(kon)
  } else if (zagroda[kon] > 1) {
  #sprzedajemy drugiego konia
  sprzedaj_drugiego_konia()
  }
  }
  
  
  if (wartosc_zagrody(zagroda) >= 127) 
  {
  #Gracz mo¿e kilka zwierz¹t zamieniæ na jedno zwierzê. Mo¿e te¿ jedno zwierzê wymieniæ na kilka zwierz¹t.
  if ((zagroda[krolik] == 0 ||
  zagroda[owca] == 0 ||
  zagroda[swinia] == 0) &&
  zagroda[krowa] > 1) {
  kup_kilka_tanszych(krowa) 
  } else if ((zagroda[krolik] == 0 ||
  zagroda[owca] == 0) &&
  zagroda[swinia] > 1) {
  kup_kilka_tanszych(swinia)
  } else if (zagroda[krolik] == 0 &&
  zagroda[owca] > 1) {
  kup_kilka_tanszych(owca)
  } else if (zagroda[owca] == 0 &&
  zagroda[krolik] > 6) {
  sprzedaj_kilka_tanszych(owca)
  } else if (zagroda[swinia] == 0) {
  sprzedaj_kilka_tanszych(swinia)
  } else if (zagroda[krowa] == 0) {
  sprzedaj_kilka_tanszych(krowa)
  }
  } 
  return(zagroda)
  } 
```

#4. Symulacje
 
##4.1 Symulacja pojedyñczej rozgrywki

```{r}
gra <- function() {
  start_rozgrywki()
  czas <<- 0
  while (warunek_koncowy() != "Wygrana") {
  strategia()
  efekt_rzutu()
  czas <<- czas + 1
  }
  return(czas)
  }
``` 

##4.2 Symulacje n rozgrywek

```{r}
czasy_gry <- replicate(10000, gra())
summary(czasy_gry)
```
 